【裁判字號】    98,審抗,374
【裁判日期】    981214
【裁判案由】    本票裁定
【裁判全文】
臺灣臺北地方法院民事裁定             98年度審抗字第374號
抗  告  人  甲○○
相  對  人  乙○○
上列當事人間聲請本票准許強制執行事件，抗告人對於民國98年
10月14日本院98年度司票字第21251 號裁定提起抗告，本院裁定
如下：
    主  文
抗告駁回。
抗告費用新臺幣壹仟元由抗告人負擔。
    理  由
一按執票人向本票發票人行使追索權時，得聲請法院裁定後強制
  執行，票據法第123 條定有明文；次按本票執票人，依上開規
  定，聲請法院裁定許可對發票人強制執行，係屬非訟事件，此
  項聲請之裁定，及抗告法院之裁定，僅依非訟事件程序，以審
  查強制執行許可與否，並無確定實體上法律關係存否之效力，
  如發票人就票據債務之存否有爭執時，應由發票人提起確認之
  訴，以資解決（最高法院57年台抗第76號判例參照）。
二本件相對人主張其執有抗告人於民國96年3 月29日簽發、金額
  新臺幣（下同）600萬元、到期日為98年10月1日且免除作成拒
  絕證書之本票一紙，詎屆期提示未獲付款，為此聲請原法院裁
  定准予強制執行等情，業據提出與所述相符之本票1 件為證，
  原法院裁定准予強制執行，於法並無不合。抗告意旨雖以：伊
  於94年8 月15日代表訴外人耶魯特國際文教事業股份有限公司
  （下稱耶魯特公司）與相對人簽署投資入股契約書，約定由相
  對人出資600 萬元入股耶魯特公司，並取得60萬股之股份。伊
  為確保相對人權益，除提供土地設定抵押外，並於96年3 月29
  日簽發系爭本票交付相對人作為保證。嗣相對人已順利取得60
  萬股之耶魯特公司股份，伊之保證責任已消滅，伊得依票據法
  第13條本文規定反面解釋對抗相對人，其依系爭本票聲請強制
  執行即無理由云云置辯，然抗告人並未否認系爭本票之真正，
  至系爭本票所保證之債權是否已消滅，及相對人得否向抗告人
  主張本票債權各節，核屬實體法上之爭執，依上開說明，尚非
  本件非訟程序所得加以審究。抗告人指摘原裁定不當，求予廢
  棄，為無理由，應予駁回，爰裁定如主文。
三據上論結，本件抗告為無理由，依非訟事件法第46條、第21條
  第2項、第24條第1項，民事訴訟法第495條之1第1項、第449條
  第1項、第78條，裁定如主文。
中    華    民    國    98    年    12    月    14    日
                  民事第六庭審判長法  官  朱漢寶
                                  法  官  許純芳
                                  法  官  陳婷玉
以上正本係照原本作成
如不服本裁定，僅得於收受本裁定正本送達後10日內，以適用法
規顯有錯誤為理由並委任律師為訴訟代理人，向本院提出再抗告
狀，（須附繕本一份及繳納再抗告裁判費新臺幣1,000元），經
本院許可後始可再抗告。
中    華    民    國    98    年    12    月    14    日
                                  書記官  吳鸝稻

司法院資訊處製作；財團法人民間司法改革基金會備份。
